【裁判字號】    95,抗,179
【裁判日期】    951213
【裁判案由】    拍賣抵押物
【裁判全文】
臺灣桃園地方法院民事裁定               95年度抗字第179號
抗  告  人  吳順惠原名盧吳盆.
代  理  人  廖建榮律師
上列抗告人因與美商花旗銀行股份有限公司間拍賣抵押物事件，
對於中華民國95年8 月24日本院簡易庭95年度拍字第1526號裁定
提起抗告，本院裁定如下：
    主  文
抗告駁回。
抗告程序費用新台幣壹仟元由抗告人負擔。
    理  由
一、按抵押權人於債權已屆清償期而未受清償者，得聲請法院拍
    賣抵押物，就其賣得價金而受清償，民法第873 條第1 項定
    有明文。而抵押權人為此項聲請，請為准予拍賣抵押物之裁
    定，係屬非訟事件，祗須其抵押權已依法登記，並債權已屆
    清償期而未受清償，法院即應為准許拍賣抵押物之裁定，此
    法院所為准許拍賣抵押物之裁定，無確定實體法上之法律關
    係存否之性質，於債權及抵押權之存否，亦無既判力，最高
    法院58年度台抗字第524 號著有判例可稽。是對於此項法律
    關係有爭執者，應由有爭執之人，另循民事訴訟程序，以資
    解決，同院51年度台抗字第269 號判例亦足參照。
二、本件相對人主張對於抗告人有原裁定所載之債權，並以原裁
    定附表所示之不動產設定抵押權，且經依法登記，又所擔保
    之汽車貸款自民國87年5 月13日起即未依約繳付款項，尚欠
    新台幣（下同）147,261 元未還，有相對人提出之消費性借
    款約定書、房屋抵押借款暨擔保透支/ 自由年貸/ 活用綜合
    型房屋借款增補合約、貸款暨車輛動產抵押契約、他項權利
    證明書、抵押權設定契約書、土地及建物登記簿謄本等可證
    ，原審據以准許相對人拍賣抵押物之聲請，即無不當，抗告
    意旨略以：相對人於原審所指之房屋貸款部分，迄今繳息一
    切正常，並無已屆清償期而未受清償之情形，原裁定與拍賣
    抵押物之條件需債權屆期未受清償之法定要件不符。又相對
    人所指汽車借款部分，經聯繫相對人後，均認已清償完畢，
    並無欠款等語。經查，關於房屋貸款部分，依抗告人於原審
    以95年8 月16日陳報狀所提出之相對人銀行95年1 月起截至
    同年7 月19日止之綜合月結單所示（見原審卷第46-52 頁）
    ，系爭房屋貸款均按期繳納無誤，且相對人復於本院陳稱房
    屋貸款部分目前尚無欠款等語明確（見本院卷附95年11月21
    日訊問筆錄），足認本件就系爭房屋貸款部分並無相對人債
    權「已屆清償期而未受清償」之情，是原審以之為裁定准許
    拍賣抵押物之理由，即有未洽。惟查，就上揭汽車貸款部分
    ，相對人陳稱：汽車貸款部分經拍賣取償後尚有不足等語，
    抗告人則辯稱：車貸係由第三人盧俊宗將車牽去還相對人，
    不足部分是由第三人張兆忠的公司清償，其曾向該公司前後
    兩任會計人員查證過，但是無法提出證據等語（見同上筆錄
    ），故依兩造上揭陳述，堪信系爭車貸確有「已屆清償期而
    未受清償」之情，則原審依此裁定准許本件拍賣抵押物之聲
    請，自無違誤。至於抗告人辯稱系爭車貸業已清償等語縱令
    屬實，亦係其與相對人間實體上法律關係之爭執問題，依首
    揭法律規定及最高法院判例意旨，應由抗告人另行提起訴訟
    ，以資解決，並非本件非訟程序所得審究。從而，本件抗告
    ，為無理由，應予駁回。
三、據上論結，本件抗告為無理由，依非訟事件法第46條、第21
    條第2 項、第24條第1 項，民事訴訟法第495 條之1 第1 項
    、第449 條第1 項、第78條，裁定如主文。
中    華    民    國    95    年    12    月    13    日
                民事第二庭審判長法  官  劉克聖
                                法  官  潘進順
                                法  官  范明達
以上正本係照原本作成。
本裁定除以適用法規顯有錯誤為理由，並經本院許可外，不得再
抗告。如提起再抗告，應於收受後10日內，向本院提出再抗告狀
，並繳納再抗告費新台幣1,000 元。
中    華    民    國    95    年    12    月    18    日
                                書記官  江世亨


司法院資訊處製作；財團法人民間司法改革基金會備份。
